# 关于银行汇票的背书转让的会计处理问题

提问人：thfqs 时间：2010-09-13 15:59:12
我单位收到客户开具来的一张银行汇票，没有去银行进账，直接背书转让给一家供应商了。我们单位的会计直接是：借-应付账款 贷-应收账款 。我认为应该是分 2 步：1.借-银行存款 贷-应收账款 2.借-应付账款 贷-银行存款 。这样做能反映出现金流量。但我单位的会计认为不能计入银行存款，理由是我单位的银行存款账户实际上没有收到和支出这笔款项。请问该咋办才好？

回答人：chenyiwei
回复 楼主 thfqs 的帖子这只是一个过渡性帐务处理的问题。一般理解不应虚拟现金流量。

提问人：slamduck111 时间：2015-08-10 09:07:41
陈老师，关于银行汇票还有几个问题向您请教下： 1 、是否可以这样理解，企业因销售商品提供劳务收到的非现金、现金等价物票据在背书转让的情况下均不体现现金流？即使该票据本身是现金、现金等价物，如支票。证监会、中注协等有无相关的文件提到？ 在收到汇票、支票未明确是背书转让还是转为现金的情况下，现流表不予体现收到现金是否更为合适？ 2 、报表日收到银行汇票在没有转换现金的情况下如何处理？列报其他流动资产似乎是仅有的选择了。 3 、付出汇票对方尚未承兑如何处理？是在交予对方汇票时减少应付账款还是在银行承兑、从公司扣款后再减少应付账款？如果发生在报表日，列报方面如何处理？

回答人：chenyiwei
1 、对于票据结算的情形，如果不通过公司的银行帐户，银行存款或保证金不发生增减变动的，则不认为发生了现金流，不纳入现金流量表正表中的现金流量。 2 、截至资产负债表日尚未提示要求付款的票据仍然暂时列报于应收票据中，该票据的主债务人的义务尚未履行。 3 、应结合金融工具确认和计量准则中对金融负债终止确认条件的规定，以及金融资产转移准则（含解释 5 号第三条等相关补充规定）中对金融资产终止确认条件的规定，考虑是否在背书转让时即满足金融资产和金融负债终止确认的条件，据此进行相应的账务处理。

提问人：slamduck111 时间：2015-08-10 15:56:21
谢谢陈老师的回复。还是有两个疑问， 2 、应收票据的核算范围不是只针对商业汇票？还是说该定义范围偏狭窄，如若放在其他流动资产明显不太合适呢？ 3 、开具银行汇票时由银行存款转至其他货币资金，报表日用银行汇票支付货款时（假设交易过程无异常），借记应付账款，贷记哪个科目？此时银行尚未承兑，未从银行汇票存款账户中扣款，故无法贷记其他货币资金。如果根据您第 2 问的回复，是不是也可以参照着，计入应付票据？

回答人：chenyiwei
2 、应收票据的核算范围仅指本票和汇票。放在其他流动资产不合适。 3 、已开出但银行尚未承兑的银行承兑汇票不建议作为应付票据，因为票据法律关系尚未成立，仍建议放在应付账款，承兑后转入应付票据。

提问人：slamduck111 时间：2015-08-10 22:31:59
陈老师，财政部财会[2006]18 号会计科目和主要账务处理对应收票据的定义是：本科目核算企业因销售商品、提供劳务等而收到的商业汇票，包括银行承兑汇票和商业承兑汇票。 【应付票据的定义：本科目核算企业购买材料、商品和接受劳务供应等开出、承兑的商业汇票，包括银行承 兑汇票和商业承兑汇票。】 您说的应收票据的核算范围仅指本票和汇票是后续有补充文件吗？

回答人：chenyiwei
本票除了出票人和承兑人（首要付款义务人）一致以外，与汇票无本质区别。因此汇票的核算原则可以推广到本票。

提问人：18640367578 时间：2017-01-14 11:58:15
陈老师，根据票据法的规定，一般的票据都是追索权的，那票据背书的，是不是票据未到期承兑的情况下背书都不应终止确认？

回答人：chenyiwei
一般大型银行出具的银行承兑汇票风险很低，可以终止确认。